臺灣基隆地方法院基隆簡易庭民事判決
110年度基簡字第255號
原      告  郭聰明  
被      告  陳姵穎  

訴訟代理人  洪大植律師（法扶律師）
上列當事人間損害賠償事件，本院於民國110年10月27日言詞辯
論終結，判決如下：
    主  文
被告應給付原告新臺幣參萬壹仟壹佰玖拾玖元，及自民國一百一
十年二月二十七日起至清償日止，按週年利率百分之五計算之利
息。
原告其餘之訴駁回。
訴訟費用由被告負擔百分之三，餘由原告負擔。
本判決第一項得假執行；但被告如以新臺幣參萬壹仟壹佰玖拾玖
元為原告預供擔保後，得免為假執行。
    事實及理由
一、原告主張：
（一）被告於民國108年11月7日，騎乘車牌號碼000-000號普通
      重型機車，行經基隆市○○路00號處，撞及原告所騎乘車牌
      號碼000-000號普通重型機車（下稱系爭機車），導致原
      告受傷及系爭機車受損。
（二）請求之項目及費用如下：
　　1、醫療費用新臺幣（下同）181,802元。
　　2、看護費32,000元。
　　3、交通費1,845元：
　　　 原告受傷後為自住家（基隆市○○區○○街00巷0號）前往基
       隆長庚醫院或療養院（基隆市私立深美老人長期照顧中
       心），故搭計程車，而支出交通費。
　　4、工作損失700,000元：
　　　 原告原任職建築綁鐵工，每日工資2,500元，受傷期間無
       法工作，計損失工資收入700,000元。
　　5、精神慰撫金100,000元：
　　　 本件車禍對於原告造成相當之精神上痛苦，故請求賠償
       精神慰撫金計100,000元。
　　6、車輛受損修理費用8,450元：
　　　 原告因腳受傷，故無法將系爭機車牽至機車行修理，又
       原告配偶住新店，自己有工作，也沒辦法幫原告將系爭
       機車牽去修理，故原告於110年1月3日才修理系爭機車，
       而支出修理費用。
　　7、原告請求金額合計1,024,097元：
　　　 上開各項次請求金額合計為1,024,097元（計算式：醫療
       費181,802元+看護費32,000元+交通費1,845元+工作損失
       700,000元+精神慰撫金100,000元+車輛受損修理費用8,4
       50元=1,024,097元)。
（三）爰依民法第184條第1項前段、第2項、第191條之2、第193
      條及第195條規定，提起本件訴訟。並聲明：被告應給付
      原告1,024,097元，及自起訴狀繕本送達之翌日起至清償
      日止，按週年利率百分之5計付之利息。
二、被告答辯：
（一）被告否認就本件事故之發生有過失，縱有過失，亦應屬次
      要肇事原因。
（二）原告已獲保險公司理賠，應予扣除。
（三）對原告請求賠償之各項次金額表示如下：
　　1、醫療費用部分：對於基隆長庚醫院108年11月24日所出具
       「費用收據」13,758元，被告不爭執。然其餘聖德診所
       之藥品費用950元及腋下拐650元部分，並非原告傷勢所
       必要之支出。
　　2、交通費部分：單據上之搭乘時間與原告前往基隆長庚醫
       院就診之時間不符，且若原告果真入住於基隆市私立深
       美老人長期照顧中心，應即無搭乘計程車之需求，此外
       ，亦無證據證明原告有何搭乘計程車之必要。
　　3、看護費部分：否認原告提出其與私立深美老人長期照顧
       中心於108年11月24日簽立之養護契約之真正性，且原告
       應無需看護或受養護之必要。
　　4、工作損失部分：原告於本件事故發生時並無從事工作，
       亦無證據證明被告需休養280日之期間。
　　5、精神慰撫金部分：原告請求之金額過高。
　　6、車輛受損修理費用：對於系爭機車殘值、維修部位與本
       件事故之因果關係，被告均有爭執。
（四）被告因本件事故受有101,420元之損害，包含醫療費1,420
      元及精神慰撫金100,000元，應得主張抵銷。
（五）並聲明：原告之訴駁回；如受不利判決，願供擔保請准宣
      告免為假執行。
三、本院之判斷：
　　查被告於108年11月7日7時50分許，騎乘車牌號碼000-000號
    普通重型機車，沿基隆市安樂區西定路往安一路方向前進，
    行經基隆市○○區○○路00號前，適有原告騎乘系爭機車，沿同
    一方向前進，亦行經該處，被告所騎乘機車車頭撞擊系爭機
    車左側，致原告人車倒地，並受有左側脛腓骨開放性骨折之
    傷害（下稱系爭傷害），被告則受有雙膝、右手、右胸挫傷
    之傷害，且雙方當時騎乘之機車因而受損等情，業據原告提
    出基隆長庚醫院診斷證明書、腿部X光照片、豐勝機車行統
    一發票收據等件為證，被告則提出基隆長庚醫院診斷證明書
    、佑仁聯合診所診斷證明書等件為證，並有基隆市警察局11
    0年2月9日基警交字第1100032590號函檢附本件交通事故相
    關資料（含道路交通事故現場圖、調查報告表、談話紀錄、
    酒精測定紀錄表、自首情形表、初步分析研判表、現場照片
    ）等件可稽（頁13、55至63、109至143、215至216），堪信
    為真實。至原告主張被告應負侵權行為損害賠償責任乙情，
    則為被告所否認，並以前詞置辯。是兩造爭點為：一、本件
    事故之肇事原因及責任歸屬之比例為何？二、原告得請求被
    告賠償之項目、數額為何？三、被告得主張抵銷之金額？現
    判斷如下：
（一）本件事故之肇事原因及責任歸屬比例：
　　1、按因故意或過失，不法侵害他人之權利者，負損害賠償
       責任，民法第184條第1項前段定有明文。次按汽車行駛
       時，駕駛人應注意車前狀況及兩車並行之間隔，並隨時
       採取必要之安全措施；汽車在未劃設慢車道之雙向二車
       道行駛時，應依下列規定：均應在遵行車道內行駛。在
       劃有分向限制線之路段，不得駛入來車之車道內。汽車
       超車時，應依下列規定：二、在設有學校、醫院標誌或
       其他設有禁止超車標誌、標線之處所、地段或對面有來
       車交會或前行車連貫二輛以上者，不得超車。道路交通
       安全規則第94條第3項、第97條第1項第1款、第2款、第1
       01條第1項第2款分別定有明文。查被告於前揭時、地駕
       車上路，本應負有上開注意義務。再參本件事故發生時
       之路況，天候晴、日間自然光線、路面為柏油、乾燥無
       缺陷、無障礙物、視距良好，無不能注意之情事，此有
       前開道路交通事故調查報告表㈠可證(頁113)。惟被告竟
       跨越分向限制線逆向超車且疏未注意車前狀況，致撞擊
       系爭機車左側，造成原告受有系爭傷害，系爭機車亦因
       此受損乙情，業經本院勘驗監視器光碟畫面確認屬實（
       詳附件），並有上開道路交通事故現場圖、現場照片附
       卷可稽。
　　2、至被告雖辯稱：當時係因交通阻塞，前方車輛右側係公
       車停靠區，故伊只能往同方向之道路左側騎乘，且為與
       減速慢行之其他車輛保持安全間隔，而跨越中央雙黃線
       ，雖屬交通違規，但伊並無超速，另原告違規迴車至發
       生本件事故，相隔僅1秒，可見原告絲毫未注意左右向來
       車，伊毫無於此1秒之短暫時間內反應閃避之可能云云，
       惟查，機車並非不能行駛經過公車停靠區，且縱當時有
       公車停靠於該區域，駕駛人亦得在公車後方暫停，待公
       車往前行駛後再行向前騎乘，或先確認後方無來車後再
       從公車左側超車，而不應自始即跨越分向限制線並行駛
       在對向車道，又以被告跨越分向限制線逆向超車所造成
       之客觀存在事實，為觀察之基礎，並就此客觀存在事實
       ，依吾人智識經驗判斷，通常均有發生同樣事故結果之
       可能，故被告之違規與本件事故間確實有相當因果關係
       ，另被告自己有違規跨越分向限制線之行為，方遇原告
       違規迴車時始反應不及，故原告雖應負某程度之責任，
       然尚不得據此即免除被告自身之責任。可知，被告辯稱
       其就本件事故之發生無過失云云，委無足採。從而，就
       本件事故之發生，被告確有過失，應堪認定，且原告所
       受系爭傷害及系爭機車所受損害與被告之駕車過失行為
       間，具有相當因果關係甚明。
　　3、按汽車迴車時，應依下列規定：在設有禁止迴車標誌或
       劃有分向限制線，禁止超車線、禁止變換車道線之路段
       ，不得迴車。汽車迴車前，應暫停並顯示左轉燈光或手
       勢，看清無來往車輛，並注意行人通過，始得迴轉，道
       路交通安全規則第106條第1項第2款、第5款分別定有明
       文。次按分向限制線，用以劃分路面成雙向車道，禁止
       車輛跨越行駛，並不得迴轉，道路交通標誌標線號誌設
       置規則第165條第1項亦有明文。查原告於前揭時、地駕
       車上路，本應負有上開注意義務。再參本件事故發生時
       之路況，天候晴、日間自然光線、路面為柏油、乾燥無
       缺陷、無障礙物、視距良好，無不能注意之情事，此有
       前開道路交通事故調查報告表㈠可證(頁113)。惟原告於
       未注意左側來車之情況下，即於車陣中駕車跨越分向限
       制線迴車，適被告跨越分向限制線逆向超車且疏未注意
       車前狀況，造成雙方車輛發生碰撞乙情，業經本院勘驗
       監視器光碟畫面確認屬實（詳附件），並有上開道路交
       通事故現場圖、現場照片附卷可稽。從而，原告確實違
       反道路交通安全規則第106條第1項第2款、第5款之規定
       ，就本件事故之發生同有過失。
　　4、按損害之發生或擴大，被害人與有過失者，法院得減輕
       賠償金額，或免除之；前二項之規定，於被害人之代理
       人或使用人與有過失者，準用之，民法第217條第1項、
       第3項定有明文。查本件業經送請鑑定，由交通部公路總
       局臺北區監理所基宜區車輛行車事故鑑定會作成110年8
       月10日北監基宜鑑字第1100229961號鑑定意見書，並認
       定「甲○○駕駛普通重型機車，行經分向限制線路段，於
       車陣中跨越分向限制線迴車不當，且疏未注意左方來車
       ，同為肇事原因。乙○○駕駛普通重型機車，行經分向限
       制線路段，跨越分向限制線逆向超車不當，且疏未注意
       車前狀況，同為肇事原因。」有上開鑑定意見書存卷可
       稽（頁273至275），亦與本院上開認定相同。足認兩造
       就本件事故之發生，係同有過失。準此，就兩造肇事責
       任比例之高低，參酌上開勘驗結果、基隆市警察局交通
       事故資料、道路交通事故現場圖、調查報告表、談話紀
       錄、初步分析研判表、現場照片暨鑑定意見書之意見，
       且審酌兩造實際撞擊地點及碰撞之位置等各項跡證，依
       肇事雙方原因力之強弱、過失之輕重據以考量，認定本
       件車禍之發生，原告駕駛普通重型機車，行經分向限制
       線路段，於車陣中跨越分向限制線迴車不當，且疏未注
       意左方來車，自屬肇事原因；被告駕駛普通重型機車，
       行經分向限制線路段，跨越分向限制線逆向超車不當，
       且疏未注意車前狀況，同屬肇事原因；兩人應各負50%之
       過失責任為適當。
（二）按不法侵害他人之身體或健康者，對被害人增加生活上之
      需要時，應負損害賠償責任；不法侵害他人之身體、健康
      、名譽、自由、信用、隱私、貞操，或不法侵害其他人格
      法益而情節重大者，被害人雖非財產上之損害，亦得請求
      賠償相當之金額，民法第193條第1項及第195條第1項前段
      分別定有明文。本件被告駕車過失肇事，致原告受有系爭
      傷害，系爭機車亦受有損害，且該不法過失行為與原告所
      受系爭傷害及系爭機車所受損害間，具有相當因果關係，
      則被告自應負侵權行為損害賠償責任。茲就原告請求賠償
      之各項損害金額，審酌如下：
　　1、醫療相關費用：
　　　 原告主張其因本件事故而受有系爭傷害，支出醫療相關
       費用乙情，業據提出基隆長庚醫院費用單據、聖德診所
       收據、正全義肢復健器材股份有限公司收據為憑（頁15
       至42），復經本院依職權向基隆長庚醫院調取原告自本
       件事故發生後於基隆長庚醫院急診、住院、手術及就診
       之相關費用明細（頁161至187）。可知原告係自事故發
       生後迄至110年1月6日間，陸續至基隆長庚醫院之骨科就
       診，是骨科就診之診療單據，係原告至醫院進行手術、
       門診治療及住院支出，與原告傷勢之治療及復原追蹤相
       關，屬必要費用，上開費用合計104,851元（計算式：13
       758+2259+83945+240+1481+100+626+772+200+340+370+4
       20+340=104851）。又經本院依職權函詢聖德診所有關原
       告於108年12月27日於聖德診所自費購買之藥品種類及作
       用，聖德診所於110年2月9日函覆稱：原告係購買補充液
       鈣軟膠囊及維他命D，費用合計950元，可加速患者骨質
       癒合復原速度並促進小腸吸收鈣，促進骨骼礦化，維持
       骨骼健康等語（頁157），並審酌原告因本件事故而受有
       系爭傷害，且年紀較大，傷勢復原速度較慢，上開藥品
       有助於傷勢之痊癒，非單純只有保養功能，且係於本件
       事故發生後不久即購入，應屬合理且必要之醫療支出。
       另考量原告年紀及受傷部位，其於腿部受傷後購買腋下
       拐作為日常活動之輔助器具，亦屬必要費用無訛。從而
       ，有關原告請求醫療費用部分，就原告於基隆長庚醫院
       治療之104,851元醫療單據部分、原告至聖德診所購買藥
       品之950元收據部分及原告購買腋下拐之650元收據部分
       ，金額合計為106,451元（計算式：104851+950+650=106
       451），自屬有據，應予准許，逾此範圍之請求，即乏所
       據，應予駁回。
　　2、交通費用：
　　　 原告主張其因本件事故受傷而往返住處及醫院（基隆長
       庚醫院），多次搭乘計程車乙情，本院審酌原告傷勢係
       脛腓骨開放性骨折，傷勢非輕，亦需謹慎照護，其乘坐
       計程車就醫，尚無不合，且屬必要。是本院爰依民事訴
       訟法第222條第2項規定，按照原告往返公里數以計算其
       所花費之計程車資，據以酌定被告應賠償原告之就醫交
       通費用支出。準此，依GOOGLE地圖暨計程車車資估算資
       料，自原告住所（基隆市○○區○○街00巷0號）至基隆長庚
       醫院（基隆市○○區○○路000號）距離約3.5公里，日間車
       資平均約160元，且原告就診為13趟（來回26次，見上開
       相關費用明細），合計應支出往返車資4,160元，是原告
       請求被告給付往返醫院車資1,845元，應予准許。
　　3、看護費用：
　　　 按親屬代為照顧被害人之起居，係基於親情，但親屬看
       護所付出之勞力並非不能評價為金錢，雖因二者身分關
       係而免除被害人之支付義務，惟此種基於身分關係之恩
       惠，自不能加惠於加害人。故由親屬看護時雖無現實看
       護費之支付，仍應認被害人受有相當於看護費之損害，
       得請求賠償，始符公平原則（最高法院94年度台上字第1
       543號判決參照）。本院向基隆長庚醫院函詢原告於事故
       發生後在該院就診紀錄及原告是否有受看護必要，該院
       於110年3月2日以長庚院基字第1100250027號函覆稱：原
       告於108年11月7日至本院急診的主要傷勢為左側脛腓骨
       開放性骨折，當日住院行外固定手術，於108年11月24日
       出院，原告再於109年3月26日住院，於3月27日行拔除外
       固定手術，3月29日出院，原告另於10月15日住院，於10
       月16日行鋼釘內固定手術，10月31日出院，其並於本院
       骨科門診追蹤治療。原告有下肢骨折因行動不便，建議
       住院期間及手術後1個月須家屬或他人全日看護等語（頁
       161）。足徵原告經基隆長庚醫院醫師判斷，確實於住院
       期間及手術後1個月（按：以每月30日計算）均有受專人
       全日看護之必要，且核原告傷勢嚴重，行動當屬不便而
       有生活起居受限之情，則其主張按其病況有受全日看護
       必要，亦屬合宜。又原告自事故發生迄今之住院期間為1
       7日、3日、16日，加計手術後30日，合計應受全日看護
       之日數為66日（計算式：17＋3＋16＋30＝66）。準此，以每
       日看護費2,000元計算，合計為132,000元（計算式：200
       0×66=132000）。從而，原告請求看護費32,000元，洵屬
       有據，應予准許。
　　4、工作損失部分：
　　　 原告雖主張因本件事故受傷無法工作，總計損失700,000
       元云云，然經本院依職權調取原告勞保資料（頁85至99
       ），可知原告於105年1月31日即已自新北市汽車貨物搬
       運裝卸業職業工會辦理退保，迄至本件事故發生時，並
       未再有其他加保紀錄，且經本院調取稅務電子閘門財產
       所得調件明細表，原告並未有所得資料，且其迄至言詞
       辯論終結前仍未舉證以實其說，復無其他稽證可供本院
       參酌，是尚難僅憑原告單方陳述，即率認原告因本件事
       故受有工作上損失，故原告此部分請求，礙難准許。
　　5、精神慰撫金：
　　　 按不法侵害他人之人格權，被害人受有非財產上損害，
       請求加害人賠償相當金額之慰撫金時，法院對於慰撫金
       之量定，應斟酌實際加害情形、所造成之影響、被害人
       痛苦之程度、兩造之身分地位、經濟情形及其他各種狀
       況，以核定相當之數額（最高法院47年台上字第1221號
       、51年台上字第223號判例意旨參照）。原告主張其因本
       件事故受傷造成相當之精神上痛苦，為此請求精神慰撫
       金100,000元乙情，經本院審酌原告於48年出生，經本院
       調取稅務電子閘門財產所得調件明細表，其所得給付總
       額為0元，名下亦無任何財產，其因被告之侵權行為而受
       有左側脛腓骨開放性骨折之傷害，造成有相當程度之精
       神上損害；被告於86年出生，擔任幼兒園老師，經本院
       調取稅務電子閘門財產所得調件明細表，其所得給付總
       額為428,274元，名下無任何財產；以及本件實際加害情
       形、所造成之影響、原告痛苦之程度、兩造之身分地位
       、經濟情形及其他各種狀況等一切情狀，認原告請求非
       財產上之損害100,000元，核屬適當，應予准許。
　　6、車輛受損修理費用：
　　　 按不法毀損他人之物者，應向被害人賠償其物因毀損所
       減少之價值，為民法第196條所明定。而所謂請求賠償物
       被毀損所減少之價額，得以修復費用為估定標準，但以
       必要者為限，例如修理材料以新品換舊品，應予折舊（
       參見最高法院77年度第9次民事庭會議決議）。又依行政
       院106年2月3日臺財稅字第10604512060號函所頒之「固
       定資產耐用年數表」及行政院45年7月31日臺（45）財字
       第4180號令發布之「固定資產折舊率表」，機械腳踏車
       之耐用年數為3年，依定率遞減法計算每年折舊率為1000
       分之536，且最後1年之折舊額，加歷年折舊累計額，其
       總和不得超過該資產成本原額之10分之9，另參酌營利事
       業所得稅查核準則第 95條第6項規定，固定資產提列折
       舊採用定率遞減法則者，以1年為計算單位，其使用期限
       未滿1年者，按實際使用之月數相當於全年之比例計算之
       ，不滿1月者，以月計。查原告雖非系爭機車車籍名義人
       ，然業據提出訴外人即車籍名義人李桂枝簽具之車輛損
       害賠償債權請求權讓予同意書（頁325），故原告自得向
       被告主張系爭機車之損害賠償請求權。又原告主張系爭
       機車因本件事故毀損，支出維修費8,450元乙情，業據提
       出8,450元之單據為憑（頁13）。又本院函詢豐勝機車行
       有關原告提出之單據上項目係修繕項目或保養項目，經
       該機車行回覆表示上開單據項目中之「電動碼達」、「
       整流器」、「電流器」係修繕項目，其餘皆為保養項目
       等語（頁257），復經本院核對上開單據之項目內容暨系
       爭機車毀損範圍、現場照片，可見「化油、油箱清洗」
       、「電瓶」、「後剎車線」、「剎車皮」、「齒輪油、
       引擎油」部分，無足判斷係因本件事故所造成之損害，
       然其餘修繕零件均與本件事故情狀大致相符，則此單據
       中4,850元，堪認屬本件必要修繕費用。至上開單據雖係
       於本件事故逾1年2個月之110年1月3日始開立，然考量原
       告年邁、傷勢嚴重程度及復原時間等因素，原告確實無
       法於傷勢復原或穩定前，將系爭機車牽至機車行維修，
       則其所述尚可採信。是本件機車維修費用即應為零件費4
       ,850元。又依前揭說明，系爭機車之修復既以新零件更
       換被毀損之舊零件，自應將零件折舊部分予以扣除。又
       系爭機車係於90年7月出廠，此有原告所提出之行車執照
       可查（頁51），迄至本件事故發生之時即108年11月7日
       止，實際使用年數為3年以上，其零件於事故發生時計算
       其折舊已超過於原額9/10，依前揭規定，折舊後之餘額
       應為修理費用1/10，即為485元。從而，原告得請求被告
       賠償之機車維修費用，於485元之範圍內為有理由，逾此
       部分之金額，尚非可採。
　　7、基上，原告得請求之金額為240,781元（計算式：醫療相
       關費用106,451元+交通費用1,845元+看護費用32,000元+
       精神慰撫金100,000元+車輛受損修理費用485元=240,781
       元）。又本院斟酌雙方過失之程度，認就本件事故之發
       生，兩造各應負50%之過失責任，業經認定如前。是依此
       計算，被告應賠償原告之金額，應按原告之過失比例減
       輕50%，是原告得請求之金額為120,391元（計算式：240
       781×50%=120391，元以下四捨五入）。
　　8、依強制汽車責任保險法第32條規定，保險人依本法規定
       給付之保險金，視為加害人或被保險人損害賠償金額之
       一部分，加害人或被保險人受賠償請求時，得扣除之。
       從而，保險人所給付受益人之保險金，可視為被保險人
       或加害人所負損害賠償金額之一部分，受害人倘已自保
       險金獲得滿足，自不得又對被保險人或加害人再事請求
       （最高法院90年度台上字第825號判決意旨參照）。查原
       告因本件事故，已受領強制汽車責任險理賠金83,621元
       ，業據原告陳述在卷，並有國泰世紀產物保險股份有限
       公司110年10月15日國產字第1101000078號函暨所附理賠
       給付明細可佐（頁315、322）。參諸上開說明，原告得
       請求之金額應扣除上開領取之保險金，扣除後原告得請
       求之金額為36,770元（計算式：000000-00000=36770）
       。
（三）有關抵銷抗辯部分：
　　　按二人互負債務而其給付種類相同，並均屆清償期者，各
      得以其債務與他方之債務互為抵銷，民法第334條第1項前
      段定有明文。本件兩造於本件事故均有過失，業如前述。
      又被告雖主張因原告過失致其受有雙膝、右手、右胸挫傷
      之傷害，支出醫療費用1,420元，並主張精神慰撫金100,0
      00元，且以此金額即101,420元（計算式：1420+100000=1
      01420）為抵銷抗辯乙節，並提出醫療單據為證（頁217至
      220）。然查，基隆長庚醫院於110年4月27日以長庚院基
      字第1100450067號函覆稱：依病歷記載，被告於108年11
      月7日至本院急診，其主要傷勢為雙膝挫傷、右手挫傷，
      無看護之必要，另其為年輕病人，無慢性病史，應可於休
      養數天內恢復至工作崗位，是否難以工作僅依病歷記載難
      以判定，但多半可在一週內恢復等語。可知被告因本件事
      故所造成之傷害尚屬輕微，且被告年紀尚輕，其所受傷害
      應可於短時間內恢復，然觀諸被告提出之醫療單據，其中
      包含109年3月26日及同年月27日之中醫診所單據，該2次
      醫療行為距本件事故發生後已逾4個月期間，是否係為治
      療本件事故所生之傷害，容有疑義，被告復未提出其他證
      據證明該2次醫療行為與本件事故造成之傷害有關，是此2
      單據部分之請求礙難准許。準此，被告因本件事故所能主
      張抵銷之醫療費用應僅有於108年11月7日（710元）、108
      年11月11日（160元、111元）、108年11月22日（160元）
      之醫療花費，上開醫療費用支出合計為1,141元（計算式
      ：710+160+111+160=1141），逾此部分之金額，尚非可採
      。至被告主張請求原告賠償非財產上損害，固屬有據，然
      本院衡酌兩造年齡、所得、財產、被告傷勢以及本件實際
      加害情形、所造成之影響、被告痛苦之程度、兩造之身分
      地位、經濟情形及其他各種狀況等一切情狀，認被告請求
      精神慰撫金100,000元，尚屬過高，應酌減為10,000元為
      適當。又原告就本件事故之發生應負50%過失責任，已如
      前述，則被告得主張抵銷之金額為5,571元（計算式：〈11
      41+10000〉×50%=5571，小數點以下四捨五入）。從而，原
      告得請求之金額扣除該抵銷之金額後，被告應賠償原告之
      金額為31,199元（計算式：00000-0000=31199），原告之
      請求於此範圍內為有理由，應予准許；逾此範圍之請求，
      為無理由，應予駁回。
四、綜上所述，原告依民法第184條第1項前段之規定，請求被告
    給付原告31,199元，及自起訴狀繕本送達被告之翌日即110
    年2月27日起（頁191）至清償日止，按週年利率百分之5計
    算之利息，為有理由，應予准許，逾此範圍之請求，尚屬無
    據，應予駁回。
五、本件事證已臻明確，兩造其餘攻擊、防禦方法及舉證，經本
    院審酌後，認對於判決結果均無影響，爰不一一論述，併此
    指明。
六、本件係就民事訴訟法第427條第1項規定之適用簡易訴訟程序
    所為被告部分敗訴之判決，依民事訴訟法第389條第1項第3
    款之規定，應依職權宣告假執行；併按同法第392條第2項規
    定，依被告之聲請，爰宣告被告得預供擔保而免為假執行。
七、據上論結，原告之訴為一部有理由，一部無理由，依民事訴
    訟法第436條第2項、第79條、第389條第1項第3款、第392條
    第2項之規定，判決如主文。
中　　華　　民　　國　　110 　年　　11　　月　　25　　日
                  基隆簡易庭法  官　曹庭毓
以上正本係照原本作成。　　　　　　　　　
如不服本判決，應於判決送達後20日內向本庭提出上訴狀（須按
他造當事人之人數附繕本）；如委任律師提起上訴者，應一併繳
納上訴審裁判費。
中　　華　　民　　國　　110 　年　　11　　月　　25　　日
            　　　　　　　　書記官　黃婉晴

附件：
檔案名稱：0000000西定路39號(184).avi                                    攝影角度：由基隆市○○路00號前之道路監視器由近至遠拍攝西定路往安一路方向之車輛背面（暨西定路往復興路方向之車輛正面)                              錄影時間：約02分00秒。                                                      錄影時間                                錄影內容                        00分00秒至02分00秒止                                                                                                                  畫面一開始(畫面時間2019/11/07 07：30：00)，可見該路段係雙向、單線車道，兩車道間設有分向限制線（雙黃線），自錄影時間00分00秒至01分27秒間，有眾多車輛往來通行（畫面左側為西定路往安一路行向、右側為西定路往復興路）。錄影時間01分28秒時，一輛黑色機車（該車位於畫面下方之車流尾端、接近兩車道中線處，由其右側背面可見為頭戴深色安全帽、著黑色上衣之騎士所騎駛，該車前方係一輛銀色箱型車；下稱被告機車）由西定路往安一路行駛。嗣錄影時間01分29秒至33秒間，約略可見被告機車先行駛於雙黃線上、跨越至對向車道逆向行車，至34秒時則穿越前方巷口再往安一路方向續行。後於錄影時間01分36秒，被告機車突與不明物體發生碰撞，雙雙往對向車道方向傾倒，此後，該路段人車更多，無以辨識事故後續現場情況，迄至錄影結束亦然。